【裁判字號】    99,消債更,119
【裁判日期】    991216
【裁判案由】    更生事件
【裁判全文】
臺灣士林地方法院民事裁定           99年度消債更字第119號
債  務  人  盧金雲
代  理  人  葉鞠萱律師
上列當事人聲請更生事件，本院裁定如下：
    主  文
債務人盧金雲自中華民國九十九年十二月二十日十七時起開始更
生程序。
命司法事務官進行本件更生程序。
債務人保全處分聲請駁回。
    理  由
一、按債務人不能清償債務或有不能清償之虞，且無擔保或無優
    先權之債務總額未逾新臺幣（下同）1,200 萬元者，於法院
    裁定開始清算程序或宣告破產前，得向法院聲請更生，觀諸
    消費者債務清理條例第3 條、第42條第1 項規定自明。次按
    法院開始更生程序之裁定，應載明其年、月、日、時，並即
    時發生效力。法院開始更生或清算程序後，得命司法事務官
    進行更生或清算程序，必要時得選任律師、會計師或其他適
    當之自然人或法人一人為監督人或管理人，復為同條例第45
    條第1 項、第16條所明定。
二、本件聲請意旨略以：伊無資產，每月收入4 萬3,395 元，而
    債務總額為156 萬5,548 元，有不能清償債務情事，前已提
    出債權人清冊，以書面向最大債權金融機構台新銀行股份有
    限公司請求共同協商債務清償方案，惟協商不成立，且其無
    擔保或無優先權之債務總額未逾1,200 萬元，復未經法院裁
    定開始清算程序或宣告破產，爰向本院聲請更生等語。
三、經查，聲請人所主張之上開事實，業據提出前置協商不成立
    通知書、財團法人金融聯合徵信中心當事人綜合信用報告－
    債務清理條例前置協商專用債權人清冊、全國財產稅總歸戶
    財產查詢清單、98年度綜合所得稅各類所得資料清單、薪資
    轉帳、補助款匯入存摺、薪資單（見本院卷第15、19至22、
    24、26至70頁）等為證，且經本院依職權向最大債權金融機
    構台新銀行函查協商過程等情屬實，有台新銀行99年10月29
    日民事陳報狀，在卷可按（見本院卷第114 頁），核屬相符
    ，堪認為真正。是以債務人每月收入4 萬3,395 元（含政府
    補助款），且須獨力扶養一名未成年子女，其債務總額達15
    6 萬5,548 元，主張有不能清償債務之情事，堪認為真實。
    又聲請人查無消費者債務清理條例第6 條第3 項、第8 條或
    第46條各款所定駁回更生聲請之事由存在，準此，債務人聲
    請更生，應屬有據。揆諸首揭規定及說明，應予開始更生程
    序，並命司法事務官進行本件更生程序。至債務人向本院聲
    請保全處分部分，業因開始更生程序，各債權人非依更生程
    序，不得行使權利，已無保全處分必要，爰裁定如主文。
四、爰裁定如主文。
中    華    民    國    99    年    12    月    16    日
                  民事第二庭  法      官  藍雅清
上為正本係照原本作成。
開始更生程序之裁定不得抗告，如不服駁回保全處分之裁定，應
於裁定送達後10日內，以書狀向本院提出抗告，並繳納抗告費新
臺幣1 千元。
中    華    民    國    99    年    12    月    17    日
                              書  記  官  羅伊安

司法院資訊處製作；財團法人民間司法改革基金會備份。
